Inventaris van het archief van het Ministerie van Binnenlandse Zaken: Afdeling Waterstaat, 1814-1877
Nationaal Archief, Den Haag
- Periode 1829/1832 - 1877, 4
  - Natte waterstaat 1829-1865 en gehele waterstaat 1866-1877, 4.1
    - Rubriek 1-651, bevattende de minuten van besluiten en uitgaande brieven, met daarbijgevoegd de ingekomen stukken., 1829-1877; 2146-4792, 6075; 2644 pakken, omslagen
      - Het kanaal van Gouda naar Spokersburg en de vaart en weg van Gouda naar Bodegraven, 1830 - 1831, 1833 - 1836, 1838, 1840 [rubriek 413], 4438
      - De Our, 1830 [rubriek 414], 4439
      - De Compagnonsvaart, 1830 [rubriek 415], 4440
      - Oude Rijnmond, 1830, 1840 - 1843 [rubriek 416], 4441
      - Polders en Werkendam, 1830 [rubriek 418], 4442
      - Herstel der dijken in de Rozengaarder Marke, 1830 [rubriek 419], 4443
      - Ooysepolder bij Nijmegen, 1830-1865 [rubriek 420], 4444-4445
        - 1830 - 1838, 1844 - 1849, 4444
        - 1850 - 1852, 1855 - 1865, 4445
      - Arkel beneden de Zouwe, 1830 [rubriek 421], 4446
      - Broekpolder onder Delfland, 1830 [rubriek 422], 4447
      - Ferdinandspolder, 1830 [rubriek 423], 4448
      - Scheulensbroekpolder, 1830 [rubriek 426], 4449
      - Winschoterzijl, 1830, 1839 - 1840 [rubriek 427], 4450
      - De Groenendijk in Noord-Brabant, 1830-1855 [rubriek 430], 4451-4452
        - 1830-1837, 4451
        - 1838 - 1845, 1847 - 1848, 1850 - 1853, 1855, 4452
      - Overlaten in de Zuider Lingedijken, 1830 [rubriek 431], 4453
      - Brug over de Leidse trekvaart bij Bennebroek, 1830 [rubriek 433], 4454
      - Dijkstoel van Lijmers, 1835 - 1838 [rubriek 434], 4455
      - Beplantingen van molens bij Papendrecht, 1830 [rubriek 435], 4456
      - Gemeente- en stedelijke werken, 1835 - 1838, 1842 - 1843 [rubriek 436], 4457
      - Workumer Nieuwland, 1830 - 1834, 1836 [rubriek 437], 4458
      - Abbenbroekpolder, 1830 [rubriek 438], 4459
      - Assendelverveenpolder, 1830 - 1831, 1835 [rubriek 439], 4460
      - Polder van Stolkwijk, 1830 - 1831 [rubriek 440], 4461
      - Polder van Meerkerk, 1830 - 1831 [rubriek 441], 4462
      - Zuidelijke veenplassen in Schieland, 1830 - 1831 [rubriek 442], 4463
      - St. Jerbenpolder, 1830 [rubriek 443], 4464
      - Oudheidkundige vondsten, 1831 [rubriek 444], 4465
      - Peilschaal te Onderwierum, 1830 [rubriek 446], 4466
      - Roswaardsepolder, 1830 - 1831 [rubriek 447], 4467
      - Schorren in Oost-Vlaanderen, 1830 [rubriek 448], 4468
      - Waterschade te Denekamp, 1830 [rubriek 449], 4469
      - Polder van Denderbellebroek, 1830 [rubriek 450], 4470
      - Polder van Tienhoven, 1831 [rubriek 451], 4471
      - Kraaijenestpolder, 1830 [rubriek 454], 4472
      - Watervloed van 1830 - 1830 [rubriek 455], 4473
      - De Kleine Vecht in Overijssel en Drenthe, 1830, 1833 - 1835, 1837 - 1845, 1863 - 1864 [rubriek 456], 4474
      - Beddevaarde of Saspolder in Zeeland, 1830 [rubriek 457], 4475
      - De Vesdre in Luik, 1830 [rubriek 458], 4476
      - Polder en land van Megen, 1830, 1845 [rubriek 461], 4477
      - Oudgorspolder onder Lage Zwaluwe, 1830 [rubriek 463], 4478
      - De Demer boven Diest, 1830 [rubriek 464], 4479
      - Polder Middelblok onder Gouderak, 1830 - 1831, 1834 [rubriek 466], 4480
      - Het kanaal de nieuwe Caele bij Nevele, 1830 [rubriek 467], 4481
      - Watermolen te Hoogkerk en Leek, 1830 - 1831 [rubriek 468], 4482
      - Haven van Workum, 1830, 1854 - 1859 [rubriek 469], 4483
      - Beijerse polder onder Stolkwijk, 1830 [rubriek 470], 4484
      - Sluizen in Staats-Vlaanderen, 1830, 1841 - 1843 [rubriek 471], 4485
      - Polders in oud Heusden, Elshout en Hulten, 1830 - 1831 [rubriek 473], 4486
      - Eiland Schiermonnikoog, 1830 - 1831, 1835 - 1836, 1844, 1854 - 1857, 1859 - 1865 [rubriek 474], 4487
      - Zeeweringen van Callantsoog, 1830 - 1831, 1834 - 1835 [rubriek 475], 4488
      - Oesterputten, 1830, 1837, 1840, 1844 - 1846 [rubriek 476], 4489
      - Veendammen aan het Sloe, 1830 - 1831 [rubriek 477], 4490
      - Kustverlichtingen, 1830, 1836 - 1837, 1840 [rubriek 478], 4491
      - Haven en sassen van Zevenbergen, 1830 - 1831 [rubriek 479], 4492
      - Polder van Berkel en Rodenrijs, 1830 - 1831 [rubriek 480], 4493
      - Zeedijken van Schoterzijl, 1830 - 1831 [rubriek 481], 4494
      - Stormvloed van 1820, 1831 - 1832 [rubriek 482], 4495
      - Polder van Tedingerbroek, 1830 - 1831 [rubriek 483], 4496
      - Havens van Brielle en Middelharnis, 1847 - 1851, 1853 - 1857, 1859 - 1860, 1862 - 1865 [rubriek 484], 4497
      - Polder van Maarseveen, 1830 - 1832 [rubriek 485], 4498
      - Havenwerken te Goes, 1830 - 1833 [rubriek 486], 4499
      - Polder van Klinkerland, 1831, 1845 - 1846 [rubriek 487], 4500
      - Polder van Oss, 1831, 1841 - 1842 [rubriek 488], 4501
      - Beheer van het Groot Hertogdom Luxemburg, 1831 - 1832, 1842 [rubriek 489], 4502
      - Schagerpolder, 1831 [rubriek 490], 4503
      - Zeesluis te Hoorn, 1831 [rubriek 491], 4504
      - Militaire verdedigingsmaatregelen, 1831 - 1842 [rubriek 492], 4505
      - Bevaarbaarmaking van de Nederlandse Rijn, 1831 [rubriek 493], 4506
      - Polder van nieuw Noord-Beveland, 1831 - 1836, 1838 - 1839 [rubriek 494], 4507
      - Duinen te Scheveningen, 1831, 1842 - 1843 [rubriek 495], 4508
      - Kaart van Zeeland, 1831 [rubriek 496], 4509
      - Peil van Amstelland, Amsterdams peil, 1831-1858 [rubriek 497], 4510-4511
        - 1831 - 1836, 1841 - 1843, 4510
        - 1844 - 1854, 1856 - 1858, 4511
      - Polders in de Bommelerwaard, 1831 [rubriek 498], 4512
      - Watervloed van 1831, 1831 [rubriek 499], 4513
      - Toren te Zierikzee, 1831, 1834 - 1835 [rubriek 500], 4514
      - Haven van Enkhuizen, 1832 - 1833, 1847, 1849, 1852 - 1855, 1857 [rubriek 501], 4515
      - Kerktoren te Kouden, 1831 [rubriek 502], 4516
      - Het kanaal van Nieuwediep naar Den Helder, 1831 - 1832 [rubriek 503], 4517
      - Gelderse- en Stichtse Venen, 1831 - 1832 [rubriek 504], 4518
      - Onderstanden, 1831 - 1835 [rubriek 505], 4519
      - Heemraadschap van Innersdijk, 1831 [rubriek 506], 4520
      - Polder van Kamperveen, 1831 [rubriek 507], 4521
      - Watering van Katzand, 1831 - 1832, 1834 [rubriek 508], 4522
      - De Berkel, 1834 - 1836, 1839, 1841 - 1845, 1851, 1863 - 1869 [rubriek 509], 4523
      - De Hartel, 1831 [rubriek 510], 4524
      - Gemeente van Staphorst, 1831 [rubriek 511], 4525
      - Verbetering van de binnenlandse waterstaat in Overijssel, 1831 - 1832, 1834 - 1835 [rubriek 512], 4526
      - Polder van Westbroek, 1831 - 1832 [rubriek 513], 4527
      - Polders van Noord- en Zuid- Beveland, aanwassen en platen in Wolfaartsdijk, 1831 [rubriek 514], 4528
      - Ruurlose Broek, 1831 [rubriek 515], 4529
      - Polder van Wieringerwaard, 1831, 1835 - 1837, 1839 - 1841 [rubriek 516], 4530
      - Duffeltsepolder, 1831 [rubriek 517], 4531
      - Stavorense Zuidermeer, 1831 - 1832, 1840 [rubriek 518], 4532
      - Vereniging van de Zuid-Willemsvaart met de Rijn, 1831 - 1832 [rubriek 519], 4533
      - Clarapolder, 1831 [rubriek 520], 4534
      - Gelderse vallei, waterlozing, 1831-1872 [rubriek 521], 4535-4538
        - 1831 - 1835, 1839, 1841 - 1845, 4535
        - 1846 - 1849, 1852 - 1853, 4536
        - 1854-1858, 4537
        - 1859-1872, 4538
      - De Vaart van Steggerder Sloot, 1831 [rubriek 522], 4539
      - Polder van Maarn en Maarsbergen, 1831 [rubriek 523], 4540
      - Oudenlandse zeedijk, 1831 [rubriek 524], 4541
      - Zuider Polderse zeedijk, 1831 [rubriek 525], 4542
      - Het kanaal van Groningen naar Oldenhove, 1831 [rubriek 527], 4543
      - Droogmaking van het Bijlmermeer en dijkbestuur van de Bijlmermeer, 1831, 1833 - 1835 [rubriek 529], 4544
      - Wierickerschans, 1831 [rubriek 530], 4545
      - Sluiswachters in Groningen, 1831 - 1832 [rubriek 531], 4546
      - Het kanaal van Brildiep, 1832 [rubriek 532], 4547
      - Het Koningsdiep en het kanaal om de Blink, 1832 [rubriek 533], 4548
      - Polder van Eemnes, 1832, 1835 [rubriek 534], 4549
      - Staten van bezuiniging, 1832 [rubriek 535], 4550
      - Vereniging van de Berkel met de IJssel, 1832 - 1833, 1839 - 1844 [rubriek 536], 4551
      - Kerktoren te Monster, 1832, 1834 [rubriek 537], 4552
      - Schutsluis genaamd het Beukelschen, 1832 [rubriek 538], 4553
      - Het kanaal van Veenhuizen, 1832, 1836 - 1837, 1844 - 1845 [rubriek 539], 4554
      - Polder van der Eigen, het Ertsveld, de Vliert onder 's-Hertogenbosch, 1832 [rubriek 540], 4555
      - Traktaat met Pruisen, 1833 - 1834, 1838 - 1850, 1852 - 1855, 1860 - 1865, 1867, 1869 [rubriek 541], 4556
      - Grenstraktaat met Hannover, 1832-1870 [rubriek 542], 4557-4562
        - 1832-1839, 4557
        - 1840-1846, 4558
        - 1847-1850, 4559
        - 1851-1855, 4560
        - 1856-1862, 4561
        - 1863-1870, 4562
      - Polder van Zuid-Schalkwijk, 1832 [rubriek 543], 4563
      - Acten van Cessien, 1832 [rubriek 544], 4564
      - Afsluiting van de Vaartse Rijn, 1833 [rubriek 545], 4565
      - Gemene landhuis in Den Helder, 1832 [rubriek 546], 4566
      - Zuiderzee, de Spaarne en het IJ, 1832-1877 [rubriek 547], 4567-4572
        - 1832 - 1834, 1839, 1844 - 1846, 1852, 1854 - 1858, 4567
        - 1859-1861, 4568
        - 1862-1865, 4569
        - 1866-1870, 4570
        - 1871-1873, 4571
        - 1874-1877, 4572
      - Nieuwkoopse polders en droogmakerij, 1832 - 1833, 1836 - 1837, 1839, 1843, 1848 [rubriek 548], 4573
      - Staphorster schutsluis bij Zwartsluis, 1832 [rubriek 549], 4574
      - De Maas in Gelderland, 1832 - 1833, 1835 - 1836, 1839 - 1841, 1843 - 1844 [rubriek 550], 4575
      - Provinciale werken in diverse provincies, 1833-1877 [rubriek 551], 4576-4633
        - 1833, 4576
        - 1834, 4577
        - 1835, 4578
        - 1836, 4579
        - 1836, 4580
        - 1837, 4581
        - 1837, 4582
        - 1838, 4583
        - 1839, 4584
        - 1840, 4585
        - 1841, 4586
        - 1842, 4587
        - 1843, 4588
        - 1844, 4589
        - 1845 jan. 13 - juni 28, 4590
        - 1845 juli 1 - dec. 20, 4591
        - 1846 jan. 8 - mei 25, 4592
        - 1846 juni 8 - juli 31, 4593
        - 1846 aug. 4 - dec. 21, 4594
        - 1847 jan. 2 - mei 29, 4595
        - 1847 juni 16 - dec. 23, 4596
        - 1848, 4597
        - 1849, 4598
        - 1850, 4599
        - 1851, 4600
        - 1852, 4601
        - 1853, 4602
        - 1854, 4603
        - 1855, 4604
        - 1856, 4605
        - 1857, 4606
        - 1858, 4607
        - 1859, 4608
        - 1860, 4609
        - 1861, 4610
        - 1862, 4611
        - 1863, 4612
        - 1864, 4613
        - 1865, 4614
        - 1866 jan. 8 - mei 31, 4615
        - 1866 juni 1 - dec. 28, 4616
        - 1867 jan. 2 - mei 31, 4617
        - 1867 juni 4 - dec. 31, 4618
        - 1868 jan. 2 - mrt. 23, 4619
        - 1868 apr. 6 - dec. 31, 4620
        - 1869, 4621
        - 1870 jan. 5 - juni 29, 4622
        - 1870 juli 5 - dec. 31, 4623
        - 1871 jan. 2 - mei 26, 4624
        - 1871 juni 8 - dec. 30, 4625
        - 1872, 4626
        - 1873, 4627
        - 1874, 4628
        - 1875, 4629
        - 1876 jan. 6 - mei 30, 4630
        - 1876 juni 1 - dec. 18, 4631
        - 1877 jan. 2 - mei 30, 4632
        - 1877 juni 1 - dec. 28, 4633
      - De Donge, 1833, 1843 - 1844, 1856 - 1857, 1870 [rubriek 552], 4634
      - Inundatie Staats-Vlaanderen 4 en 5 district van Zeeland, 1833 [rubriek 553], 4635
      - Dussense zeedijk, 1833, 1841 - 1842 [rubriek 554], 4636
      - Vereniging van de Dedemsvaart met de Vecht, 1833 - 1835, 1837 - 1838, 1841 [rubriek 555], 4637
      - Havens te Hoorn, 1833 - 1836, 1839 - 1840 [rubriek 556], 4638
      - Schouwerzijlvest, 1833 [rubriek 557], 4639
      - Stormschaden in diverse provincies, 1833-1846 [rubriek 559], 4640-4642
        - 1833-1834, 4640
        - 1835-1837, 4641
        - 1838 - 1840, 1842 - 1846, 4642
      - Vier Noorder Koggen, 1828 - 1831, 1833 - 1841, 1843 - 1846 [rubriek 560], 4643
      - Soelenkerkepolder, 1833 [rubriek 561], 4644
      - Polders van Ooster- en St. Jansland, 1833 - 1834 [rubriek 562], 4645
      - Het kanaal van Arnemuiden, 1836, 1838 - 1839, 1856 - 1857 [rubriek 563], 4646
      - Kruispolder, 1833 [rubriek 564], 4647
      - Landmeters, 1833 - 1834, 1845 [rubriek 565], 4648
      - Haven te Druten, 1834, 1837 [rubriek 566], 4649
      - Verdienstelijke daden bij de watersnood, 1834, 1841 - 1842 [rubriek 567], 4650
      - Groede en Braanstpolder, 1834 - 1837 [rubriek 568], 4651
      - De Vaart tussen Loodijk, Uitermeerseschans en 's-Gravenland, 1834, 1836, 1845 [rubriek 569], 4652
      - Verbetering en waterweg van de scheepvaart tussen de Maas en 's-Gravenhage, 1834 - 1835, 1863 - 1869 [rubriek 570], 4653
      - Het kanaal van Zwolle tot in de Regge en vandaar tot Almelo, 1834 - 1844 [rubriek 571], 4654
      - Het kanaal in de Drentse heidevelden, 1834 - 1835, 1837 - 1844 [rubriek 572], 4655
      - Het kanaal van Beverwijk tot Velserbroek, 1834, 1837 - 1838 [rubriek 573], 4656
      - Indijking van Rotterdam, 1834 - 1845, 1847 - 1848 [rubriek 574], 4657
      - 's-Gravenpolder, 1834 [rubriek 575], 4658
      - Polder het Oudeland, 1834 [rubriek 576], 4659
      - Beheer van de rivieren en waterwerken in het algemeen, toepassing Wet van 31 januari 1810, 1834 - 1837 [rubriek 577], 4660
      - Boonepolder, 1834 [rubriek 578], 4661
      - Het kanaal naar de Oostermoerse Vaart van Zuidlaren, 1834, 1836 [rubriek 579], 4662
      - Kranenpolder, 1834 - 1836 [rubriek 580], 4663
      - Limietscheidingen, 1834 [rubriek 581], 4664
      - Buitenlandse waterstaatswerken, 1834, 1838, 1839 - 1846, 1863 - 1865 [rubriek 582], 4665
      - Geuzesloot, 1834, 1838 [rubriek 583], 4666
      - Haven van Monnickendam, 1834 - 1837, 1842 - 1849 [rubriek 584], 4667
      - Noodheemraden, 1834 - 1848 [rubriek 585], 4668
      - De zeedijken in Gelderland, 1834 - 1835, 1837 - 1839 [rubriek 586], 4669
      - Vers water en waterleiding te Amsterdam, 1835-1865 [rubriek 587], 4670-4671
        - 1835, 1843 - 1847, 4670
        - 1848 - 1852, 1863 - 1865, 4671
      - Torens en bakens in het algemeen, 1835-1847 [rubriek 588], 4672-4673
        - 1835-1837, 4672
        - 1838 - 1843, 1845 - 1847, 4673
      - Schieland, 1835 - 1840 [rubriek 589], 4674
      - Polder van Mastenbroek, 1835 [rubriek 590], 4675
      - Oostwolderpolder, 1835 [rubriek 591], 4676
      - Veenpolder onder Woubrugge, 1835 [rubriek 592], 4677
      - Lijnpaden langs de rivieren, 1835-1865 [rubriek 593], 4678-4682
        - 1835 - 1838, 1840, 1842 - 1843, 1846 - 1852, 4678
        - 1853-1855, 4679
        - 1856-1857, 4680
        - 1858-1861, 4681
        - 1862-1865, 4682
      - Duinstrand aan de Muiderberg, 1835 - 1839 [rubriek 594], 4683
      - Het kanaal Weener en de Nieuwe Schans, 1835 [rubriek 595], 4684
      - De Regge, 1835 - 1837, 1856 - 1857 [rubriek 596], 4685
      - Stoombotenvaart, 1835 - 1837 [rubriek 597], 4686
      - Haven en fortificatiewerken te Ellewoutsdijk en Breskens, 1835 - 1843 [rubriek 599], 4687
      - Stoppeldijkpolder, 1836 - 1838 [rubriek 600], 4688
      - Pruisische beneden de Rijn, 1836, 1838 - 1839, 1845 - 1847 [rubriek 602], 4689
      - Haven van Sluis, 1836 [rubriek 603], 4690
      - Stoombotenvaart langs de Rijn en de IJssel, 1836 - 1840, 1842 - 1843 [rubriek 604], 4691
      - Beplantingen en beschouwing der dijken van polders en zeeweringen, 1836, 1844 - 1845 [rubriek 605], 4692
      - Anna Wilhelmina en Lodewijkspolder, 1836 [rubriek 606], 4693
      - Het kanaal door Overflakkee, 1836 - 1837, 1839 [rubriek 607], 4694
      - Reglement van het havengeld te 's-Heer Arendskerke, 1836 [rubriek 608], 4695
      - Conflicten, 1836 - 1837, 1840 - 1843 [rubriek 609], 4696
      - Haven te Bergen op Zoom, 1836 - 1838, 1861 - 1865 [rubriek 610], 4697
      - Reglementen sluis en bruggelden, 1836-1877 [rubriek 611], 4698-4709
        - 1836, 1843 - 1851, 4698
        - 1852-1854, 4699
        - 1855-1859, 4700
        - 1860-1863, 4701
        - 1864-1865, 4702
        - 1866-1868, 4703
        - 1869-1870, 4704
        - 1871-1872, 4705
        - 1873, 4706
        - 1874, 4707
        - 1875, 4708
        - 1876-1877, 4709
      - Provinciale geldleningen, 1841 [rubriek 612], 4710
      - Schipsloot, 1836 [rubriek 613], 4711
      - De kanalen en de vaarten in Overijssel, 1836-1865 [rubriek 614], 4712-4713
        - 1836, 1839, 1845, 1847 - 1849, 1858 - 1862, 4712
        - 1863-1865, 4713
      - De kanalen en de vaarten in Friesland, 1836-1870 [rubriek 615], 4714-4717
        - 1836 - 1843, 1853 - 1855, 4714
        - 1856-1857, 4715
        - 1858-1864, 4716
        - 1865-1870, 4717
      - Zeedijken in Groningen, 1836, 1841 - 1843 [rubriek 616], 4718
      - Polder van Zaamslag, 1836 - 1837, 1841 [rubriek 617], 4719
      - Verzoeken tot afleggen van examen, 1837 - 1839, 1841 - 1842 [rubriek 618], 4720
      - Entrepot van Dordrecht, 1838 - 1842 [rubriek 619], 4721
      - Lijmerse overlaat, 1838-1866 [rubriek 620], 4722-4723
        - 1838, 1844 - 1845, 1850 - 1852, 4722
        - 1853 - 1857, 1864 - 1866, 4723
      - Fortificaties, grensscheidingen van rijkswaterstaats- en militaire gronden, 1840-1856 [rubriek 621], 4724-4726
        - 1840-1845, 4724
        - 1846-1848, 4725
        - 1849 - 1853, 1855 - 1856, 4726
      - De Aa, Overijssel, 1838, 1843 [rubriek 622], 4727
      - Noordpolder en Schipperspolder bij Neuzen, 1838 [rubriek 623], 4728
      - Aremburgersluis te Zwartsluis, 1838 [rubriek 624], 4729
      - De oude Maas in Noord-Brabant, 1838, 1844 [rubriek 625], 4730
      - Verzoeken tot bouwing van woningen, 1838 - 1847 [rubriek 626], 4731
      - Bevaarbaarmaking der riviertjes de Rheen en Esschestroom in Noord-Brabant, 1838, 1842 - 1843 [rubriek 627], 4732
      - Zeegaten van Brouwershaven en Zierikzee, 1838 - 1839, 1841 - 1845 [rubriek 628], 4733
      - Het kanaal tussen Rotterdam en Parijs, 1838 - 1840 [rubriek 629], 4734
      - Haven van Durgerdam, 1839 - 1841 [rubriek 630], 4735
      - Brug over het IJ, 1839-1870 [rubriek 631], 4736-4739
        Bevat tevens stukken over onderhoud van het Spaarne
        - 1839 - 1842, 1849 - 1853, 4736
        - 1854-1859, 4737
        - 1860-1865, 4738
        - 1866-1870, 4739
      - De kanalen en de vaarten in Drenthe, 1839, 1844 - 1849 [rubriek 632], 4740
      - Traktaat met België, 1839-1870 [rubriek 633], 4741-4744
        - 1839 - 1840, 1843 - 1844, 1846 - 1851, 4741
        - 1852-1857, 4742
        - 1858-1861, 4743
        - 1862 - 1865, 1867, 1869 - 1870, 4744
      - Verbinding van Walcheren met Beveland en afdamming van het Sloe, 1839 - 1846, 1848, 1851 - 1853 [rubriek 634], 4745
      - Vaarwater het Zwin, 1840, 1846 - 1847 [rubriek 635], 4746
      - Kaart van het land van Altena en Heusden, 1840 - 1842 [rubriek 636], 4747
      - Spuisluis te Scherpenisse en Westkerke, 1840 - 1842 [rubriek 637], 4748
      - Zijkanaal van de Dedemsvaart naar de Duitse grenzen, 1840 - 1843, 1845 [rubriek 638], 4749
      - De Dommel, 1841 - 1842, 1844 - 1845, 1866 - 1869 [rubriek 639], 4750
      - Duikerklok, 1841 [rubriek 639a], 4751
      - Stremming van passages, 1841 [rubriek 640], 4752
      - Vergunning tot de aanleg van steenovens, 1842 - 1843, 1845 - 1847 [rubriek 641], 4753
      - Sluis en havens te Delfshaven, 1842, 1844 [rubriek 642], 4754
      - Zeesluis en haven van Hindeloopen, 1843 [rubriek 643], 4755
      - De Niers, 1843, 1845 - 1850, 1853 - 1854 [rubriek 644], 4756
      - Certificaten van betalingen en andere betalingsstukken wegens de dienst van de waterstaat, 1845, 1849 - 1850, 1859, 1873, 1875, 1877 [rubriek 645], 4757
      - Verbindingskanaal tussen de Maas en de Rijn, 1844 [rubriek 646], 4758
      - Rijkssubsidies voor waterstaatswerken, 1844 - 1846, 1849 [rubriek 647], 4759
      - Oorlogslasten, 1843 - 1847 [rubriek 648], 4760
      - Het kanaal van Breda naar de Moerdijk, 1845 - 1847 [rubriek 649], 4761
      - Wrakken, 1850-1860 [rubriek 650], 4762-4764
        - 1850-1855, 4762
        - 1856-1858, 4763
        - 1859-1860, 4764
      - Het kanaal Amsterdam naar de Noordzee, 1853-1877 [rubriek 651], 4765-4792
        - 1853-1857, 4765
        - 1858-1859, 4766
        - 1860-1861, 4767
        - 1862, 4768
        - 1863-1864, 4769
        - 1865, 4770
        - 1866 jan. 3 - mei 31, 4771
        - 1866 juni 1 - dec. 31, 4772
        - 1867 jan. 2 - mei 31, 4773
        - 1867 juni 5 - dec. 31, 4774
        - 1868 jan. 2 - aug. 29, 4775
        - 1868 sep. 2 - dec. 31, 4776
        - 1869 jan. 2 - mei 31, 4777
        - 1869 juni 5 - dec. 30, 4778
        - 1870, 4779
        - 1871, 4780
        - 1872 jan. 5 - juni 29, 4781
        - 1872 juli 1 - dec. 31, 4782
        - 1873 jan. 3 - juni 28, 4783
        - 1873 juli 1 - dec. 31, 4784
        - 1874 jan. 2 - juli 31, 4785
        - 1874 aug. 1 - dec. 31, 4786
        - 1875 jan. 2 - juli 26, 4787
        - 1875 aug. 5 - dec. 31, 4788
        - 1876 jan. 4 - juli 31, 4789
        - 1876 aug. 1 - dec. 23, 4790
        - 1877 jan. 3 - juni 27, 4791
        - 1877 juli 2 - dec. 29, 4792
  - Droge waterstaat 1832-1865, 4.2
    - Rubriek 1-201, bevattende de minuten van besluiten en uitgaande brieven, met daarbijgevoegd de ingekomen stukken., 1832-1846; 4793-5066; 275 pakken
      In het archief, en met name in de indices, wordt gesproken van de "dossiers" 1-201, vaak afgekort als "Do.
      - Wegen der 1e klasse nr. 1 in Noord-Brabant, 1841 - 1843, 1845 - 1846 [rubriek 1], 4793
      - Wegen der 1e klasse nr. 3 in Noord-Brabant, 1832-1846 [rubriek 3], 4794-4795
        - 1832 - 1838 4795 1839 - 1843, 1845 - 1846, 4794
        - 1839 - 1843, 1845 - 1846, 4795
      - Wegen der 1e klasse nr. 7 in Noord-Brabant, 1833 - 1834, 1841 - 1844, 1846 [rubriek 5], 4796
      - Wegen der 1e klasse nr. 8 in Noord-Brabant, 1833, 1835 - 1837, 1839 - 1846 [rubriek 6], 4797
      - Wegen der 2e klasse in Noord-Brabant, 1841 - 1844, 1846 [rubriek 7], 4798
      - Wegen der 2e klasse nr. 1 in Noord-Brabant, 1833 - 1835, 1838 - 1839 [rubriek 8], 4799
      - Wegen der 1e klasse in Gelderland, 1841 - 1846 [rubriek 12], 4800
      - Wegen der 1e klasse nr. 1 in Gelderland, 1832 - 1835, 1841 - 1845 [rubriek 13], 4801
      - Wegen der 1e klasse nr. 2 in Gelderland, 1837 - 1846 [rubriek 14], 4802
      - Wegen der 1e klasse nr. 5 in Gelderland, 1842 [rubriek 15], 4803
      - Wegen der 1e klasse nr. 6 in Gelderland, 1832 - 1833, 1839, 1841 - 1845 [rubriek 16], 4804
      - Wegen der 1e klasse nr. 8 in Gelderland, 1832-1846 [rubriek 17], 4805-4806
        - 1832 - 1834, 1839 - 1842, 4805
        - 1843-1846, 4806
      - Wegen der 2e klasse nr. 1 in Gelderland, 1833 - 1835 [rubriek 19], 4807
      - Wegen der 2e klasse nr. 3 in Gelderland, 1832 - 1845 [rubriek 21], 4808
      - Wegen der 1e klasse nr. 4 in Gelderland, 1832-1846 [rubriek 22], 4809-4810
        - 1832-1839, 4809
        - 1840-1846, 4810
      - Wegen der 1e klasse in Noord-Holland, 1841 - 1843, 1845 - 1846 [rubriek 24], 4811
      - Wegen der 1e klasse nr. 1 in Noord-Holland, 1832-1845 [rubriek 25], 4812-4813
        - 1832-1839, 4812
        - 1840-1845, 4813
      - Wegen der 1e klasse nr. 3 in Noord-Holland, 1833, 1837, 1844 - 1846 [rubriek 27], 4814
      - Wegen der 1e klasse nr. 4 in Noord-Holland, 1835 - 1838, 1842 - 1846 [rubriek 28], 4815
      - Wegen der 1e klasse in Zuid-Holland, 1842 - 1846 [rubriek 32], 4816
      - Wegen der 1e klasse nr. 3 in Zuid-Holland, 1832, 1834 - 1838, 1842 - 1845 [rubriek 33], 4817
      - Wegen der 1e klasse nr. 4 in Zuid-Holland, 1832 - 1845 [rubriek 34], 4818
      - Wegen der 1e klasse nr. 5 in Zuid-Holland, 1832 - 1833, 1839 - 1845 [rubriek 35], 4819
      - Wegen der 1e klasse nr. 7 in Zuid-Holland, 1837, 1843 - 1845 [rubriek 37], 4820
      - Wegen der 2e klasse nr. 1 in Zuid-Holland, 1833, 1835 [rubriek 39], 4821